CRISTINA GÓMEZ

WEB DEVELOPER

+543415839401

Rosario, Santa Fé, Argentina

https://crisdevporfolio.vercel.app/



ESTUDIOS

Fullstack developer (HENRY)

Julio 2022 - En curso

Fullstack developer (ARGENTINA PROGRAMA)

Julio 2021 - Junio 2022

Introducción a la programación (EDUCACION IT)

Julio 2020 - Enero 2021

LENGUAJES

• Inglés (B1)

• Español (Nativo)

PROFILE

Soy una desarrolladora web con un poco más de 2 años de experiencia. Manejo tecnologías como: Html | Css | Javascript | Typescript | Angular | React | Redux | SQL | PostgresSQL



Front-end Development



Website Design



Web Coding



Wireframe Creation

EXPERIENCIA

Front-end Development (Freelance)

Octubre 2021- Actualidad

- Realización de páginas web SPA y MPA
- Diseño de páginas web complejas con Angular o React.

Fullstack Development (Autónoma)

Septiembre 2020- Octubre 2021

- Diseños de páginas web SPA y MPA
- Conexión con APis, creación de base de datos (SQL)